臺灣高等法院高雄分院刑事裁定　　　　100年度交抗字第154號
抗　告　人
即受處分人　邱英男
上列抗告人因違反道路交通管理處罰條例聲明異議案件，不服臺
灣高雄地方法院中華民國100 年5 月27日裁定（100 年度交聲字
第396 號），提起抗告，本院裁定如下：
    主  文
抗告駁回。
    理  由
一、聲明異議意旨略以：原處分以異議人即受處分人邱英男於民
    國99年11月4 日15時21分許，駕駛車牌號碼BS─5590號自用
    小客車，行經高雄縣大寮鄉○○路江山加油站前路口闖紅燈
    ，因而裁處新台幣2700元並記違規點數1 點等情，惟異議人
    當時係同車道車隊中最後一輛車，進入停止線時燈號為綠燈
    ，因遭前方40呎拖車右彎待轉阻擋耽擱，伊已在採證相片1
    停車位置「腳踩離合器開一檔暫緩前行」，嗣前方拖車完成
    右轉及伊欲前駛之間，燈號已轉為紅燈，伊為維護交通順暢
    ，基於權宜考量就闖越紅燈路口，因而聲明異議云云。
二、按汽車駕駛人，行經有燈光號誌管制之交岔路口闖紅燈者，
    處新臺幣1800元以上5400元以下罰鍰，道路交通管理處罰條
    例第53條第1 項定有明文。而是否本條文之「闖紅燈」，得
    併參照道路交通標誌標線號誌設置規格第206 條：「車輛面
    對紅燈表示禁止通行，不得超越停止線或進入路口」之規定
    ；及交通部函釋：「車輛無視於紅燈警示，有穿越路口之意
    圖，而車身已伸入路口範圍亦視同闖紅燈；若僅伸越停止線
    而未達路口範圍者，則視為不遵守標線指示」之內容作為判
    斷依據。申言之(一)汽車於紅燈時伸越停止線，且車身已伸入
    路口或穿越路口時，為闖紅燈；(二)汽車於紅燈「前」進入停
    止線而停在路口前，於紅燈時猶進入路口穿越者，亦為闖紅
    燈，此為綜合上開文義之當然解釋。
三、本院查：本件採證照片係以感應式線圈啟動相機執行測照之
    方式為之，有高雄市政府警察局交通警察大隊100 年1 月19
    日高市警交逕字第1000001826號函及採證照片2 張附於原審
    卷可查。而依卷附之採證照片，受處分人於燈號轉為紅燈後
    1.5 秒時（採證照片1 ），其車身業已完全超越停止線，車
    尾在停止線、車頭已達行人穿越道，惟其不但未見停止，反
    而以時速43公里之速度，於燈號轉為紅燈後2.7 秒時（採證
    照片2 ），越過行人穿越道到達路口交岔處，此有採證照片
    2 張及其上所附數據可稽。足證抗告人即受處分人車子原暫
    停在停止線上，其係在燈號轉為紅燈後1.5 秒時車子後半段
    始越過停止線，並因為其車後輪壓過感應線圈而啟動相機執
    行測照。抗告人辯稱其於綠燈時車身已全部通過停止線一節
    ，顯與事實不符，不足採信（按紅燈後始會進行監測，如車
    輪壓過埋設於停止線前之感應線圈，始有啟動相機照相之可
    言）。參以抗告人於原審異議狀已自承，其車在該交岔路口
    前，燈號已轉為紅燈，其為維護交通順暢，基於權宜考量就
    闖越紅燈穿越路口等情，則其所為依上開說明已屬闖紅燈違
    規行為明確。至於抗告意旨仍稱前方確有拖車待轉影響其車
    前行，此由相片中固無法看出，衡情確有其事，否則何須將
    車暫停在停止線？然該拖車障礙排除後，其已見燈號已轉為
    紅燈，而其車尚未到達路口，若能遵守交通號誌紅燈勿再前
    行進入路口穿越，當無本件闖紅燈之違規情事，是前方有拖
    車阻擋上情，亦與本件抗告人闖紅燈之行為無涉，不足據為
    抗告人有利之認定。原審因而裁定駁回異議，核無不合。本
    件抗告，並無理由，應予駁回。
據上論結，應依道路交通案件處理辦法第26條，刑事訴訟法第41
2 條，裁定如主文。
中    華    民    國    100   年    6     月    30    日
                  刑事第七庭    審判長法  官  莊飛宗
                                      法  官  謝宏宗
                                      法  官  蔡廣昇
以上正本證明與原本無異。
不得再抗告。
中    華    民    國    100   年    6     月    30    日
                                      書記官  吳福連